# 第一次 PaddleOCR 开源共建研讨会会议纪要

## 会议概况
- 会议时间：2024-06-26 19:00-21:00
- 会议地点：线上会议
- 参会人：本次会议共有13名成员参会，由 PaddleOCR 贡献者组成。本次会议由汪昕（[GreatV](https://github.com/GreatV)）主持。

## 会议分享与讨论

### PaddleOCR 文档结构优化

  * [jzhang533](https://github.com/jzhang533)、[SWHL](https://github.com/SWHL)、[mattheliu](https://github.com/mattheliu)和[GreatV](https://github.com/GreatV)等成员热烈讨论了现有文档存在的问题（如：难以找到想要的内容、用户需要在GitHub上浏览文档、文档结构不清晰等问题）以及搭建文档站点的必要性。[SWHL](https://github.com/SWHL)和[mattheliu](https://github.com/mattheliu)表示愿意共同完成文档优化的工作。

### PaddleOCR 添加更多 docstring

  * [GreatV](https://github.com/GreatV) 表示当前的 PaddleOCR 代码缺少注释、需要添加更多 docstring，提升用户体验。可以在添加单测的同时顺便添加 docstring。并号召更多热心贡献者加入这一活动。

### PaddleOCR 代码结构调整

  * [GreatV](https://github.com/GreatV) 介绍了当前 PaddleOCR 的结构，并展示了新的 `src layout` 代码结构，[jzhang533](https://github.com/jzhang533)在不影响用户体验的前提下可以进行代码结构调整。

### issue 解决认领 && 确定研讨会周期

  * 参会人员讨论了issue与discussion解决的方案，决定采用轮值值班制，每2周由同一名成员对issue进行复现和bug fix，每2周召开一次研讨会，讨论周期内issue解决情况、以及社区中出现的新主题。

  |序号|日期|人员|
  |:------:|:------:|:------:|
  |1|7.1-7.14|GreatV|
  |2|7.15-7.28|mattheliu|
  |3|7.29-8.11|SWHL|
  |4|8.12-8.25|Topdu|
  |5|8.26-9.8|jzhang533|
  |6|9.9-9.22|jingsongliujing|
  |7|9.23-10.6|Gmgge|
  |8|10.7-10.20|Liyulingyue|
  |9|10.21-11.3|UserWangZz|

### 自由发言，可以提需求给大家讨论、提问等

  * [Topdu](https://github.com/Topdu) 和与会人员讨论了 PaddleOCR 学术方向发展的可能性，并表示 PaddleOCR 可以和 [OpenOCR](https://github.com/Topdu/OpenOCR) 引入更多前沿算法。
