# Paddle Frawework Contributor Club 第十二次会议纪要

## 会议概况

- 会议时间：2022-10-20 19:00 - 20:00
- 会议地点：线上会议
- 参会人：本次会议共有40名成员参会，由来自全国各地的飞桨框架的贡献者组成。本次会议由轮值主席周倜（[tizhou86](https://github.com/tizhou86)）主持。
- 会议主题：《Paddle开源社区建设&Paddle Type Hint探讨》



## 会议分享与讨论

本次会议以Paddle的开源社区建设以及Type Hint为主题进行相关内容的分享与讨论。

以下为主要内容：

### 1、新成员的自我介绍

首先，PFCC 新成员 [zhangyuqin1998](https://github.com/zhangyuqin1998)、[RangeKing](https://github.com/RangeKing)、[kevinng77](https://github.com/kevinng77)、[caolonghao](https://github.com/caolonghao)、[AndPuQing](https://github.com/AndPuQing)、[lileding](https://github.com/lileding)、[wj-Mcat](https://github.com/wj-Mcat)、[parap1uie-s](https://github.com/parap1uie-s)、[jingsongliujing](https://github.com/jingsongliujing)、[dasenCoding](https://github.com/dasenCoding)、[PureNatural](https://github.com/PureNatural)进行了自我介绍，欢迎加入 PFCC！

### 2、如何玩转开源社区

飞桨工程师[tizhou86](https://github.com/tizhou86) ，分享主题《如何玩转开源社区》，介绍了外部Linux基金会，CNCF基金会的运作模式，同时说明了开源社区，开源项目以及基金会三者之间的关系。

**现场交流：**
- Q（[wj-Mcat](https://github.com/wj-Mcat)）：个人很认同开源社区荣誉大于物质激励的观点，想问下飞桨社区是如何运营的？
- A（[Ligoml](https://github.com/Ligoml)）：在飞桨开源社区，我们会为贡献者提供社区荣誉、技术指导、以及运营资源倾斜。
  - 社区荣誉：飞桨每个大版本发布时，会统计来自社区的 PR 贡献，并为 contributor 制作开源贡献证书，在 github 和 AI Studio 官网可查，作为对大家的激励和认可；
  - 技术指导：我们准备了非常多适合社区开发者去做的研发项目，整理成 Call for Contributions，并为每个任务设置飞桨资审研发工程师作为 mentor，带领大家完成项目，这些项目经历不仅对个人的技术能力提升有很大的帮助，也很适合写进简历中，丰富自己的经历；
  - 运营资源倾斜：包括不定期赠送的周边礼物、推文&直播曝光、meetup（路费报销）等诸多运营资源，都会给到开源社区，让大家更有收获感和认同感。


### 3、Solution of Type Hint for Paddle

PFCC成员[wj-Mcat](https://github.com/wj-Mcat)、[jiamingkong](https://github.com/jiamingkong) 主题分享《Solution of Type Hint for Paddle》，主要是介绍了对于飞桨项目中Type Hint中的一系列解决方案，同时也在会中寻求飞桨工程师的意见。



### 4、Call for Contribution

飞桨PM[momozi1996](https://github.com/momozi1996) 介绍[《[Call for Contribution] Tutorials for PaddlePaddle》](https://github.com/PaddlePaddle/community/blob/master/pfcc/call-for-contributions/Call_For_Tutorials.md)，主要介绍了整体的目标，应用实践清单以及招募列表，同时提供了完整的贡献指南链接。以及已经合入仓库的最佳实践。

**现场交流：**
- Q（[isLinXu](https://github.com/isLinXu)）：AI Studio 已有的项目/精品项目，能否作为 Tutorials 贡献到官网？
- A（[momozi1996](https://github.com/momozi1996)）：只要符合验收规范就可以，注意需要是基于 paddle 框架完成的项目，不能使用套件。


### 5、QA 交流环节


### 下次会议安排

确定下次会议的时间为两周后的同一个时间段。并确定下一期主席为[OuyangChao](https://github.com/OuyangChao)，副主席为[Zheng-Bicheng](https://github.com/Zheng-Bicheng)，主题为算子性能优化专题。
